臺灣臺中地方法院臺中簡易庭小額民事判決
110年度中小字第3032號
原      告  鄒宜芳  


被      告  游絲媛  

上列當事人間請求損害賠償事件，本院於民國110年12月24日言
詞辯論終結，判決如下︰ 
    主　　　文
被告應給付原告新臺幣貳仟元。
訴訟費用新臺幣壹仟元由被告負擔。
本判決得假執行。但被告如以新臺幣貳仟元為原告預供擔保，得
免為假執行。　　　　    
　　事實及理由
壹、程序事項：
　  按訴狀送達後，原告不得將原訴變更或追加他訴。但擴張或
    減縮應受判決事項之聲明者，不在此限，民事訴訟法第255
    條第1項第3款定有明文。本件原告起訴聲明原為：「被告應
    給付原告新臺幣（下同）5,000元」；嗣於民國110年12月24
    日言詞辯論期日以言詞變更訴之聲明為：「被告應給付原告
    2,000元」，核屬減縮應受判決事項之聲明，合於前開規定
    ，先予敘明。
貳、兩造爭執要旨：　　　　
  一、原告主張：被告於109年12月29日，在臉書「台中二手傢
      俱買賣交流站」網路社團，張貼販售全新桌子1張（下稱
      系爭桌子）之訊息，原告於110年1月10日瀏覽該訊息後，
      即與被告接洽，雙方約定以2,000元成交，由被告將系爭
      桌子載運至原告位在臺中市○區○○街0號5樓之6住處，原告
      並當場給付2,000元。詎原告於被告離開後竟發現系爭桌
      子有刮痕、水痕等瑕疵，顯非新品，屢次要求被告退款，
      均遭拒絕。原告業於110年12月24日言詞辯論期日時，當
      庭向被告解除買賣契約。為此，爰依不當得利之法律關係
      ，提起本件訴訟，請求被告返還買賣價金，並聲明：被告
      應給付原告2,000元。
  二、被告抗辯：否認系爭桌子有原告所指瑕疵，被告將系爭桌
      子載運至原告住處時，曾詢問原告是否要購買，原告決定
      要購買，卻在被告離開後數小時後，以系爭桌子有瑕疵為
      由，要求被告退款。被告雖覺得原告無理，還是願意全額
      退款，但基於公平原則，要求原告自行將系爭桌子載運返
      還予被告或支付運送費用，卻為原告所拒絕。又原告對被
      告提起刑事詐欺告訴經檢察官為不起訴處分，被告亦已按
      原告之要求以原告名義捐款2,000元予弱勢團體，原告自
      不得再要求被告返還價金等語。並聲明：㈠原告之訴駁回
      ；㈡如受不利判決，願供擔保，請准宣告免為假執行。
參、得心證之理由：
　一、原告主張被告於109年12月29日，在臉書「台中二手傢俱
      買賣交流站」網路社團，張貼販售系爭桌子之訊息，原告
      於110年1月10日瀏覽該訊息後，即與被告接洽，雙方約定
      以2,000元成交，由被告將系爭桌子載運至原告位在臺中
      市○區○○街0號5樓之6住處，原告並當場給付2,000元等情
      ，業據原告提出網路社團貼文、系爭桌子照片及兩造間之
      對話紀錄為證，且為被告所不爭執，堪信原告所陳上情為
      真正，本院即採為判決之基礎。
　二、原告復主張系爭桌子有刮痕及水垢等瑕疵乙節，固為被告
      所否認。惟觀諸原告所提系爭桌子之照片，其不鏽鋼材質
      部分在燈光照射下確有出現許多細微、呈同心圓形狀且密
      集之刮痕，桌腳支架除有細微刮痕外，另有白色圓圈之物
      質附著其上，應係水漬滴落風乾後殘留在上之水垢，足見
      系爭桌子已經使用，與全新品應呈現光滑且整潔之狀態顯
      有不同，兩者之價值自屬有別，系爭桌子係有瑕疵，應無
      疑義。而被告販賣系爭桌子時，在網路社團貼文稱系爭桌
      子為「全新」、「搬新家買得但是完全沒用到」等語（見
      本院卷第23頁），嗣竟交付非全新品之系爭桌子，所交付
      之物除有不具備其所保證之品質外，且係故意不告知原告
      系爭桌子所存在之瑕疵，被告對系爭桌子之瑕疵自應負擔
      保之責。按買賣因物有瑕疵，而出賣人依前五條之規定，
      應負擔保之責者，買受人得解除其契約或請求減少其價金
      。但依情形，解除契約顯失公平者，買受人僅得請求減少
      價金，民法第359條定有明文。本院審酌系爭桌子之價值
      僅2,000元，被告販售系爭桌子時係以全新品為賣點，且
      系爭桌子造型新穎，是否美觀整潔通常會影響買方之購買
      意願，原告以系爭桌子具有刮痕及水垢之瑕疵解除買賣契
      約，尚難認有何顯失公平之情事，是認原告於110年12月2
      4日言詞辯論期日當庭對被告解除系爭桌子買賣契約，於
      法洵屬有據。
　三、次按無法律上之原因而受利益，致他人受損害者，應返還
      其利益。雖有法律上之原因，而其後已不存在者，亦同，
      民法第179條規定甚明。查兩造就系爭桌子之買賣契約既
      經原告合法解除，被告受領系爭桌子之買賣價金即無法律
      之原因，則原告依上開規定，請求被告返還系爭桌子之買
      賣價金2,000元，亦屬有據。被告雖辯稱其已按原告之要
      求以原告名義捐款2,000元予弱勢團體，原告自不得再要
      求被告返還價金等語，應係指兩造前於刑事案件偵查中已
      就本件買賣糾紛達成和解，其已依該和解契約履行，原告
      不得再就本件買賣糾紛為其他請求。然經本院調取臺中地
      檢署110年度偵字第12318號偵查卷宗所附之110年3月24日
      詢問筆錄，檢察事務官詢問兩造：「是否同意和解？」被
      告答：「我可以現場還他2,000元，並且再捐2,000元給慈
      善機關，但是因為我工作很忙，沒有時間去他家把桌子取
      回」等語，原告則答：「我不想再看到這張桌子，但是我
      也不想搬回去給被告」等語（見他字卷第20頁）。可知被
      告就本件買賣糾紛所提之和解方案為退還原告買賣價金2,
      000元及捐款2,000元，並非以捐款2,000元之方式取代退
      還原告買賣價金2,000元，且原告最終亦未同意該和解方
      案，兩造就本件買賣糾紛尚未成立和解契約，原告自未放
      棄其對本件買賣糾紛所得主張之權利。至於被告所稱原告
      拒絕負擔將系爭桌子返還被告之運送費用乙節，尚非被告
      拒絕返還原告系爭桌子買賣價金之正當事由，被告自不得
      以此為由拒絕返還。
　四、綜上所述，系爭桌子之買賣契約既經原告解除，被告受領
      買賣價金即無法律上之原因。從而，原告依不當得利之規
      定，請求被告給付原告2,000元，為有理由，應予准許。
　五、本件係依小額訴訟程序所為被告敗訴之判決，依民事訴訟
      法第436 條之20規定，應依職權宣告假執行。被告陳明願
      供擔保，請准宣告免為假執行，經核於法並無不合，爰酌
      定相當之擔保金額，併准許之。
　六、本件事證已臻明確，兩造其餘攻擊防禦方法及舉證，核於
      判決結果不生影響，爰不一一論斷，附此敘明。
　七、依民事訴訟法第436 條之19第1 項、第78條規定，本件訴
      訟費用額確定為1,000 元（即原告繳納之第一審裁判費1,
      000元），應由敗訴之被告負擔。
中　　華　　民　　國　　111 　年　　1 　　月　　7 　　日
                  臺中簡易庭    法  官  林筱涵
以上為正本係照原本作成。
如不服本判決，應於送達後二十日內，以判決違背法令為理由，
向本院提出上訴狀並表明上訴理由（上訴理由應表明一、原判決
所違背之法令及其具體內容；二、依訴訟資料可認為原判決有違
背法令之具體事實），如於本判決宣示後送達前提起上訴者，應
於判決送達後廿日內補提上訴理由書（須附繕本）。
中　　華　　民　　國　　111 　年　　1 　　月　　7 　　日
                                書記官  張峻偉